<!DOCTYPE html PUBLIC "-//W3C//DTD XHTML 1.0 Transitional//EN" "http://www.w3.org/TR/xhtml1/DTD/xhtml1-transitional.dtd">
<html xmlns="http://www.w3.org/1999/xhtml">
<head>
	<meta http-equiv="Content-Type" content="text/html; charset=iso-8859-1" />
	<title>Ymmärrä suomea</title>
	<style type="text/css" media="all">@import "css/styles.css";</style>
	<script type="text/javascript" src="swfobject.js"></script>
</head>
<body class="font-medium">
	<div id="main-wrapper">
		<div id="topbar"></div>
		<div id="main-menu">
			<table cellspacing="0" cellpadding="0" border="0" class="add-links"><tr>
				<td class="item"><img class="raquo" src="i/raquo.gif" alt="" height="7" width="4" /><a href="/ymmarra/index.php?moduli=sanakirja">Sanakirja</a></td>
				<td class="item"><img class="raquo" src="i/raquo.gif" alt="" height="7" width="4" /><a href="/ymmarra/index.php?moduli=verbit">Verbiluettelo</a></td>
				<td class="item"><img class="raquo" src="i/raquo.gif" alt="" height="7" width="4" /><a href="/ymmarra/index.php?moduli=kielioppi">Kielioppi</a></td>
			</tr></table>
			<table cellspacing="0" cellpadding="0" border="0"><tr>
				<td class="item"><img class="raquo" src="i/raquo.gif" alt="" height="7" width="4" /><a href="/ymmarra/index.php">Etusivu</a></td>
				<td class="item"><img class="raquo" src="i/raquo.gif" alt="" height="7" width="4" /><a href="/ymmarra/index.php?moduli=tekstit">Lukutekstit</a></td>
			</tr></table>
		</div>
		<div id="content">
			<table cellspacing="0" cellpadding="0" border="0" id="content-wrapper"><tr>
				<td>
					<div id="left-menu">
												<div class="header-verb"><span>Verbit</span></div>
						<div class="menu">
								<div class="init"><a href="/ymmarra/index.php?moduli=verbit&kirjain=a">A</a></div>
								<div class="init"><a href="/ymmarra/index.php?moduli=verbit&kirjain=e">E</a></div>
								<div class="init"><a href="/ymmarra/index.php?moduli=verbit&kirjain=h">H</a></div>
								<div class="init"><a href="/ymmarra/index.php?moduli=verbit&kirjain=i">I</a></div>
								<div class="init"><a href="/ymmarra/index.php?moduli=verbit&kirjain=j">J</a></div>
								<div class="init"><a href="/ymmarra/index.php?moduli=verbit&kirjain=k">K</a></div>
								<div class="init"><a href="/ymmarra/index.php?moduli=verbit&kirjain=l">L</a></div>
								<div class="init"><a href="/ymmarra/index.php?moduli=verbit&kirjain=m">M</a></div>
								<div class="init"><a href="/ymmarra/index.php?moduli=verbit&kirjain=n">N</a></div>
								<div class="init"><a href="/ymmarra/index.php?moduli=verbit&kirjain=o">O</a></div>
								<div class="init"><a href="/ymmarra/index.php?moduli=verbit&kirjain=p">P</a></div>
								<div class="init"><a href="/ymmarra/index.php?moduli=verbit&kirjain=r">R</a></div>
								<div class="init"><a href="/ymmarra/index.php?moduli=verbit&kirjain=s">S</a></div>
								<div class="init"><a href="/ymmarra/index.php?moduli=verbit&kirjain=t">T</a></div>
								<div class="init"><a href="/ymmarra/index.php?moduli=verbit&kirjain=u">U</a></div>
								<div class="init"><a href="/ymmarra/index.php?moduli=verbit&kirjain=v">V</a></div>
								<div class="init"><a href="/ymmarra/index.php?moduli=verbit&kirjain=y">Y</a></div>
								<div class="init"><a href="/ymmarra/index.php?moduli=verbit&kirjain=Ä">Ä</a></div>
						</div>					</div>
				</td>
				<td>
					<div id="main-content">
						<div id="path">
							<a href=".">Etusivu</a> &gt; <a href="/ymmarra/index.php?moduli=verbit&kirjain=J">J</a>						</div>
													<h1>JOUTUA</h1>
						<table cellspacing="0" cellpadding="0" border="0">
							<tr>
								<td colspan="2" style="padding-bottom:10px;"><strong>Aktiivin indikatiivi</strong></td>
							</tr>
							<tr>
								<td><pre>PREESENS                   
minä     joudun            
sinä     joudut            
hän      joutuu            
me       joudumme          
te       joudutte          
he       joutuvat          

PASSIIVI
         joudutaan         

IMPERFEKTI                 
         jouduin           
         jouduit           
         joutui            
         jouduimme         
         jouduitte         
         joutuivat         

PASSIIVI
         jouduttiin        

PERFEKTI
olen     joutunut          
olet     joutunut          
on       joutunut          
olemme   joutuneet         
olette   joutuneet         
ovat     joutuneet         

PASSIIVI
on       jouduttu          

PLUSKVAMPERFEKTI
olin     joutunut          
olit     joutunut          
oli      joutunut          
olimme   joutuneet         
olitte   joutuneet         
olivat   joutuneet         

PASSIIVI
oli      jouduttu          
</pre></td>
								<td>&nbsp;&nbsp;&nbsp;</td>
								<td><pre>  KIELTOMUOTO
  en        joudu
  et        joudu
  ei        joudu
  emme      joudu
  ette      joudu
  eivät     joudu


  ei        jouduta

   
  en        joutunut
  et        joutunut
  ei        joutunut
  emme      joutuneet
  ette      joutuneet
  eivät     joutuneet


  ei        jouduttu


  en    ole joutunut
  et    ole joutunut
  ei    ole joutunut
  emme  ole joutuneet
  ette  ole joutuneet
  eivät ole joutuneet


  ei    ole jouduttu


  en    ollut  joutunut
  et    ollut  joutunut
  ei    ollut  joutunut
  emme  olleet joutuneet
  ette  olleet joutuneet
  eivät olleet joutuneet


  ei    ollut  jouduttu
</pre></td>
							</tr>
						</table>
						<table cellspacing="0" cellpadding="0" border="0">
							<tr>
								<td colspan="2" style="padding-bottom:10px;"><strong>Aktiivin konditionaali</strong></td>
							</tr>
							<tr>
								<td><pre>PREESENS
minä     joutuisin         
sinä     joutuisit         
hän      joutuisi          
me       joutuisimme       
te       joutuisitte       
he       joutuisivat       

PASSIIVI
         jouduttaisiin     

PERFEKTI
olisin   joutunut          
olisit   joutunut          
olisi    joutunut          
olisimme joutuneet         
olisitte joutuneet         
olisivat joutuneet         

PASSIIVI
olisi    jouduttu          
</pre></td>
								<td>&nbsp;&nbsp;&nbsp;</td>
								<td><pre> 
  en        joutuisi
  et        joutuisi
  ei        joutuisi
  emme      joutuisi
  ette      joutuisi
  eivät     joutuisi


  ei        jouduttaisi   


  en    olisi  joutunut
  et    olisi  joutunut
  ei    olisi  joutunut
  emme  olisi  joutuneet
  ette  olisi  joutuneet
  eivät olisi  joutuneet


  ei    olisi  jouduttu
</pre></td>
							</tr>
						</table>
						<table cellspacing="0" cellpadding="0" border="0">
							<tr>
								<td colspan="2" style="padding-bottom:10px;"><strong>Aktiivin potentiaali</strong></td>
							</tr>
							<tr>
								<td><pre>PREESENS
minä     joutunen          
sinä     joutunet          
hän      joutunee          
me       joutunemme        
te       joutunette        
he       joutunevat        

PASSIIVI
         jouduttaneen      

PERFEKTI
lienen   joutunut          
lienet   joutunut          
lienee   joutunut          
lienemme joutuneet         
lienette joutuneet         
lienevät joutuneet         

PASSIIVI
lienee   jouduttu          
</pre></td>
								<td>&nbsp;&nbsp;&nbsp;</td>
								<td><pre> 
  en        joutune
  et        joutune
  ei        joutune
  emme      joutune
  ette      joutune
  eivät     joutune


  ei        jouduttane


  en    liene  joutunut
  et    liene  joutunut
  ei    liene  joutunut
  emme  liene  joutuneet
  ette  liene  joutuneet
  eivät liene  joutuneet


  ei    liene  jouduttu
</pre></td>
							</tr>
						</table>
						<table cellspacing="0" cellpadding="0" border="0">
							<tr>
								<td colspan="2" style="padding-bottom:10px;"><strong>Aktiivin imperatiivi</strong></td>
							</tr>
							<tr>
								<td><pre>PREESENS

(sinä)   joudu             
(hän)    joutukoon         
(me)     joutukaamme       
(te)     joutukaa          
(he)     joutukoot         

PASSIIVI
         jouduttakoon      

PERFEKTI

ole      joutunut          
olkoon   joutunut          
olkaamme joutuneet         
olkaa    joutuneet         
olkoot   joutuneet         

PASSIIVI
olkoon   jouduttu          
</pre></td>
								<td>&nbsp;&nbsp;&nbsp;</td>
								<td><pre> 

  älä       joudu
  älköön    joutuko
  älkäämme  joutuko
  älkää     joutuko
  älkööt    joutuko


  älköön    jouduttako 



  älä      ole  joutunut
  älköön   olko joutunut
  älkäämme olko joutuneet
  älkää    olko joutuneet
  älkööt   olko joutuneet


  älköön   olko jouduttu
</pre></td>
							</tr>
						</table>
						<table cellspacing="0" cellpadding="0" border="0">
							<tr>
								<td colspan="2" style="padding-bottom:10px;"><strong>Verbin nominaalimuodot</strong></td>
							</tr>
							<tr>
								<td><pre>I INFINITIIVI              
Lyhyempi muoto:            
         joutua            

Pitempi muoto:             
         joutuakseni       
         joutuaksesi
         joutuakseen
         joutuaksemme
         joutuaksenne
         joutuakseen

III  INFINITIIVI           
inessiivi    joutumassa    
elatiivi     joutumasta    
illatiivi    joutumaan     
adessiivi    joutumalla 
abessiivi    joutumatta    
instruktiivi joutuman      
                           
Passiivi
instruktiivi jouduttaman   
                           
                           
</pre></td>
								<td>&nbsp;&nbsp;&nbsp;</td>
								<td><pre>  II INFINITIIVI
  inessiivi     joutuessa
  instruktiivi  joutuen

  Passiivi
  inessiivi     jouduttaessa 






  IV INFINITIIVI
  nominatiivi   joutuminen 
  partitiivi    joutumista 
   

  I PARTISIIPPI 
  aktiivi       joutuva 
  passiivi      jouduttava 

  II PARTISIIPPI 
  aktiivi       joutunut 
  passiivi      jouduttu
</pre></td>
							</tr>
						</table>

					</div>
				</td>
			</tr></table>		</div>
		<div id="footer"><a href="http://www.oph.fi/"><img src="i/oph_logo_ymmarrasuomea.gif" width="157" height="35" alt="OPH" /></a></div>
	</div>
</body>
</html>
